臺灣高等法院刑事判決　　　　　　 94年度上更(一)字第252號
上　訴　人
即　被　告　甲○○
指定辯護人　王昧爽　律師
上列上訴人因違反毒品危害防制條例案件，不服臺灣板橋地方法
院93年度訴字第751號，中華民國93年10月5日第一審判決（起訴
案號：臺灣板橋地方法院檢察署93年度偵字第1560號），提起上
訴，經判決後，由最高法院發回更審，本院判決如下：
    主  文
原判決撤銷。
甲○○販賣第二級毒品，處有期徒刑柒年貳月；所得之財物新臺
幣柒佰元沒收之，如全部或一部不能沒收時，以其財產抵償之。
扣案如附表一編號一、二、三所示之毒品均沒收銷燬之；如附表
一編號五、六、八、九、十所示之物均沒收。
    事  實
一、甲○○明知甲基安非他命、ＭＤＭＡ（俗稱搖頭丸或快樂丸
    ）均屬毒品危害防制條例所稱之第二級毒品，愷他命（俗稱
    Ｋ他命）屬於同條例所稱之第三級毒品，不得販賣、施用、
    持有，竟基於營利之意圖，於民國 (下同)92 年11月底某日
    ，在臺北市○○○路某處ＤＪ搖頭店、臺北縣三重市○○路
    ○段15巷45號 3樓租住處，以快樂丸每顆新台幣（下同）150
    元、Ｋ他命每公克580元（及一粒眠，經檢驗出第四級毒品
    Phenobarbital，每顆25元，與小白板經檢出第四級毒品
    Phenobarbital，每顆35元）之代價，向綽號「大Ｐ」（本
    名為「林宗瑜」）之成年男子，販入數量不詳之快樂丸（其
    中淺綠色藥錠經檢出第二級毒品甲基安非他命、第三級毒品
    Flunitrazepam；粉紅色藥錠經檢出第二級毒品甲基安非他
    命、第四級毒品Nimetazepam；深綠色藥錠經檢出第二級毒
    品ＭＤＭＡ）、Ｋ他命（及一粒眠與小白板）。甲○○販入
    毒品後先在上開租住處將小白板攪碎摻於Ｋ他命內稀釋組成
    Ｋ他命配方後分裝成罐，再以快樂丸每顆200元、Ｋ他命配
    方每公克700元之價格，在上開租住處、臺北市○○○路某
    處ＤＪ搖頭店及臺北市○○○路○段11號8樓其工作之微風酒
    店，將前開快樂丸、Ｋ他命俟機販售予不特定人。嗣於93年
    1 月5日在其上開租住處，以每罐700元之價格販售二罐Ｋ他
    命予丙○○牟利，丙○○因故暫將所購得之二瓶Ｋ他命寄放
    於乙○○住處房間，於93年1月8日晚上10時35分許，經警會
    同憲兵持臺灣臺北地方法院核發之搜索票，至臺北縣三重市
    ○○路○段15巷45號3樓搜索查獲，並在甲○○分租之房間內
    扣得其所有如附表一所示之毒品及供犯罪所用之物，另在該
    屋房東乙○○房間內扣得如附表二所示之物，甲○○因本案
    販賣毒品所得計有700元 (未扣案)。
二、案經臺北市政府警察局移送臺灣板橋地方法院檢察署檢察官
    偵查起訴。
    理  由
一、訊據上訴人即被告甲○○矢口否認有何販賣第二級、第三級
    毒品之犯行，辯稱：伊只有轉讓第三級毒品Ｋ他命予丙○○
    ，並未販賣第二級、第三級毒品，所查獲之毒品係供自己施
    用，其因受警員之脅迫致警詢、檢察官初訊時之自白非出於
    任意性云云。
二、經查：
(一)被告於原審對於其警詢筆錄經依法全程錄音、警方有告知權
    利、其回答語氣自然等情，答稱沒有意見，並表示不需要再
    勘驗警詢錄音帶等語（見原審93年9月21日審理筆錄第18頁
    ），是被告所爭執者，乃在製作警詢筆錄之前以及押送至地
    檢署途中曾遭到警員威脅，警詢筆錄、偵查筆錄之內容並非
    出於其本意，至於警詢筆錄、偵查筆錄內容確為其本人陳述
    一節，並無爭議。經原審傳喚本件承辦警員丁○○、黃瑞哲
    、林奉良到庭，被告當庭指認其所稱施加言語威嚇之警員為
    證人丁○○，而證人丁○○具結證稱：「當天是憲兵隊查獲
    後，我們才到現場。我們到的時候，現場已經處理好，將被
    告帶回分局時，沒有跟被告很多交談。本件是憲兵隊監聽查
    獲，我們對於查獲的原因並不是很清楚。是回到分局後向憲
    兵隊詢問才知道。」、「（問：被告製作筆錄前，你們有無
    帶被告到其他地方？）除了上廁所之外，其他沒有。」、「
    （問：被告稱你們有向被告說要給一個交代，不然連太太、
    室友一起辦之類的話？）本件事證已經很明確，也查獲毒品
    ，憲兵隊都已經做好整理。我不需要跟被告說這樣的話，我
    也沒有這樣說。」等語（見原審93年 7月12日準備程序筆錄
    ）。而被告於原審93年 5月24日準備程序中先指稱：該名查
    獲警員在前往警局途中要其回去好好給他一個交代，不然連
    其太太、室友一起辦。在警局作筆錄前，又把其帶到組長寢
    室，作勢要打人。直到隔天送到地檢署時，該承辦警員在車
    上又對其說不要隨便翻供，不然要建議檢察官不讓其交保。
    該名警員個子矮矮胖胖、皮膚白白的等語。惟其與證人丁○○當庭對質時又改稱：「（問：何人跟你說去地檢署不能翻
    供？）是證人丁○○，做完筆錄隔天早上，證人丁○○在分
    局一樓跟我說。但是他沒有送我去地檢署。」、「（問：你
    看法庭上之證人丁○○膚色是白的還是黑的？）我今天看他
    的膚色算是黑的，但半年前看到他是白白的、微胖。」等語
    （見原審93年 7月12日準備程序筆錄），是被告對於證人丁○○究竟在何處囑其不要在檢察官訊問時翻供，先供稱係在
    前往地檢署之車上，嗣後又改稱係在分局一樓，其供述前後
    紛歧，業堪置疑。且證人丁○○之體型、膚色，亦與被告前
    所描述之內容有所不同，證人丁○○於本院更審中亦結證稱
    未將被告帶到組長寢室，作勢要打人等語 (本院更審卷第12
    4頁)，是被告之指述尚難採信為真。又被告於警詢中供稱：
    「我所持有之毒品是在一個星期前在北市○○○路ＤＪ搖頭
    店門口，不知姓名者向我推銷後當場向他購買。」等語（見
    偵查卷第 7頁），其於偵查中第二次訊問時始供出毒品賣主
    綽號、姓名、電話等資料（見偵查卷第71頁反面），倘若警
    員確實以不正方法取得被告之自白，被告在遭受脅迫之下，
    理應對犯罪情節完整交待，豈會掩護毒品來源之上手，刻意
    隱瞞藥頭之線索，使警方錯失追捕之契機？況且，被告於查
    獲後經警移送地檢署，先經檢察事務官、檢察官訊問，嗣經
    檢察官向原審聲請羈押，於原審93年度聲羈字第11號案件訊
    問時，均坦承販賣毒品之犯行不諱，皆未提及遭警脅迫之事
    ，而同案查獲之蘇亭軒、乙○○，於93年1月9日下午 5時45
    分經檢察官訊問後諭令交保，僅有被告一人經檢察官聲請羈
    押並送由原審訊問，倘若被告因擔心妻子蘇亭軒無法獲得交
    保而作出不實之自白，其於同日夜間10時10分原審審理羈押
    聲請案件時，已知悉其妻蘇亭軒未遭聲請羈押（見本院上訴
    卷93年12 月14日審判程序筆錄第3頁），何以未即時向法官
    陳明遭警脅迫之事，反而為不利於己之陳述。是以，被告辯
    稱因警員威脅、擔心妻子不能交保，警詢筆錄、檢察官訊問
    筆錄之內容非出於其本意乙節，顯係臨訟砌飾之詞，尚不足
    採。至被告聲請前往臺北市南港分局履勘地下室偵訊室旁之
    寢室擺設乙節，因被告所為遭警脅迫之指述，疑竇重重，並
    無確據以實其說，業如前述，自無前往履勘之必要，附此敘
    明。
(二)被告於警詢中自白稱：「Ｋ他命每公克購買580元，快樂丸
    每顆購買150元，小白板每顆購買35元，一粒眠每顆購買25
    元。」、「Ｋ他命每公克賣700元，快樂丸每顆賣200元，一
    粒眠每顆賣50元，小白板買來是用於與Ｋ他命摻雜使用，沒
    有單獨出售。」、「朋友如有需要便會打我行動電話000000
    0000，然後再約至三重市○○○路與忠孝路口我住處附近交
    易。」、「我每日販賣毒品之金額約2000元，向我購買之對
    象約有10人左右。」、「分裝袋及空罐是他人購買毒品分裝
    用，電子秤則是用來秤毒品重量所用。」（見偵查卷第 7頁
    至第 9頁）；於檢察事務官訊問時供稱：「在敦化北路的藥
    頭以一顆150向我兜售（快樂丸）。Ｋ他命、小白板都是向
    同一位藥頭在敦化北路所買。Ｋ他命一顆（應係一克之誤載
    ）580元。我買50顆（應係50克之誤載）。小白板我買100顆
    ，其中28顆我將之攪碎與Ｋ他命混在一起，變成配方Ｋ他命
    」、「93年1月5日在三重忠孝路的家中賣給黃（俊銘）。賣
    700元。賣Ｋ他命二罐。」等語（見偵查卷第39頁背面至第
    40頁正面）；於偵查中供稱：「我是一時想不開才鋌而走險
    」、「（問：共販毒予幾人？）前後共10人。」（見偵查卷
    第44頁背面）；於原審93年度聲羈字第11號案件供稱：「Ｋ
    他命我是要賣給別人，我賣到93年 1月初，經由朋友介紹賣
    給別人，價錢一克700元。」等語，由上警訊、偵查及原審
    調查時被告之供詞，被告已自白有販賣毒品之事實。而被告
    為警查獲時，經警在其房間內當場查獲如附表一所示之物，
    在房東乙○○房間查獲如附表二所示之物，有查獲物品相片
    六幀在卷可稽（見偵查卷第31頁至第36頁），其中附表一編
    號一至編號七所示之物經鑑定後含有如附表一所示之成分，
    有臺北市政府警察局93年 4月26日北市鑑毒字第53號鑑驗通
    知書附卷可稽。
(三)同案查獲之蘇亭軒於偵查中供稱：「（問：可知你夫在販毒
    ？）我曾勸他，但他一直騙我，我是在92年11月份知他在販
    毒，我曾與他吵架，他也承認在販毒。」、「在家有看到家
    中有很多毒品，我問他這是何用，他說他在販毒，說此錢好
    賺，要讓我及女兒過好日子」（見偵查卷第43頁背面）；其
    於原審以證人身分具結證稱：「當初被告說他在賣毒品，我
    就跟他吵架。」、「（問：你說曾跟乙○○一起勸被告不要
    賣毒品？）我跟乙○○聊天時提到，乙○○也不希望把毒品
    帶回家。所以我們二個有一起勸他不要賣毒品。這是在92年
    11月左右的事。」、「（問：你看被告買什麼毒品回來？）
    搖頭丸、Ｋ他命、一粒眠。有幾次我看到的是一小罐一小罐
    裝，我是92年底時看到的。」、「（問：被告多久會買毒品
    回來？）一個月2、3次。」、「（問：你於警詢、移送檢察
    事務官及檢察官訊問時所言是否實在？）都實在，筆錄有看
    過我才簽名，沒有遭刑求逼供。」（見原審卷93年9月21日
    審理筆錄）。同案查獲之乙○○於偵查中供稱：「我知招（
    健強）在販毒，我與蘇（亭軒）曾勸他不要賣（92年11月）
    ，但他不聽。」（見偵查卷第55頁），其於原審以證人身分
    具結證稱：「我知道我朋友丙○○有跟被告買毒品。在我房
    間扣到的毒品Ｋ他命二瓶，是丙○○向被告買來寄放在我這
    裡的。」、「我和蘇亭軒知道被告把毒品帶回家之後，就勸
    被告（不要賣毒品）」、「（警詢、檢察事務官及檢察官詢
    問時所言是否屬實？）都實在。我有看過筆錄才簽名。」（
    原審卷第255頁、第257頁）。證人蘇亭軒、乙○○於本院更
    審調查時亦證稱確有勸過被告不要販賣毒品；證人乙○○復
    證稱在其房間內所查扣之二瓶K他命確係被告販賣予丙○○
    等語 (見本院更審卷第86至88頁)，被告於本院更審審理時
    亦不否認有販賣上開二瓶k他命予丙○○ (見本院更審卷第
    158頁)，且被告於本院前審言詞辯論期日，復稱：「蘇、陳
    她們沒有受刑求沒錯。」（見本院上訴卷93年12月14日審判
    筆錄第4頁）。至證人丙○○於本院更審調查時否認有向被
    告購買上開二瓶K他命云云 (本院更審卷第89頁)，或因持有
    毒品係違法行為，且其並非當場查獲之現行犯，乃否認有購
    買毒品行為，應為事理之常，因與上述事實不符，自難採為
    被告有利之認定。按證人蘇亭軒、乙○○分別為被告之妻子
    、房東，與被告關係親近，自不可能無端攀誣被告，至被告
    所辯證人蘇亭軒、乙○○係依其指示方為不利於其證述，殊
    悖情理，不足採信。本院對照證人蘇亭軒、乙○○證述之內
    容，與被告於警詢、偵查中自白大致相同，可見證人蘇亭軒
    、乙○○前開證詞應與事實相符，堪以採信。又被告雖於警
    詢、檢察事務官、檢察官及原審審理93年度聲羈字第11號案
    件自白稱開始販賣毒品之時間為92年12月24日，惟被告於原
    審已改稱自92年11月底開始交付毒品給朋友或客人等語（見
    原審93年9月21 日審理筆錄第23頁），核與證人蘇亭軒、乙○○證稱知悉被告販賣毒品之時間相符，應認被告於原審所
    供述之時間較為可採。
(四)按販賣毒品行為，以營利之意思而販入或賣出，只要有其一
    即已構成 (最高法院六十七年台上字第二五○○號及六十九
    年台上字第一六七五號判例參照)。又倘於有償讓與他人之
    初，係基於營利之意思，並已著手實施 (如兜售等)，而因
    故無法高於購入原價出售，最後不得不以原價或低於原價讓
    與他人時，仍屬販賣行為 (最高法院84年度第3次刑事庭會
    議參照)。查本案在被告租住處除查扣如附表一所示之毒品
    外，並扣有供販賣毒品所用之空塑膠瓶、塑膠分裝袋及電子
    秤等物品，所查獲物品之內容、毒品、分裝袋、空塑膠罐等
    物數量龐大，被告亦供稱將小白板攪碎摻於Ｋ他命內稀釋組
    成Ｋ他命配方後分裝成罐出售，被告於原審另供稱：朋友之
    間稱「褲子」、「衣服」是指搖頭丸，曾經有人打電話問其
    「褲子」、「衣服」多少錢等語（見原審93年9月21日審理
    筆錄第21頁、第31頁），此有電話監聽錄音譯文可參，倘被
    告並未販賣搖頭丸，何以他人會打電話詢問其價格？參以被
    告於前開自白已清楚供述搖頭丸之進貨價格及出售價格，若
    非被告確有販賣搖頭丸之行為，其如何能憑空捏造進出貨之
    價格？可見被告係以營利之意思而販入毒品並俟機販賣牟利
    。被告辯稱購入之毒品係供己施用，並非意在販賣云云，無
    非卸責之詞，不足採信。被告雖另辯稱：伊只有同價轉讓Ｋ
    他命予丙○○，其在偵查中所稱之進貨價係賣主「大Ｐ」之
    進貨價，並非其購買毒品之進貨價云云，然依前揭說明，被
    告既以營利之意圖而販入毒品，不問其販賣時有無賺取差價
    ，仍屬販賣毒品既遂。是本件事證明確，被告犯行堪以認定
    。
三、按被告行為後，新修正之毒品危害防制條例業於93年1月9日
    施行，販賣第二級毒品及第三級毒品罪之新舊條文互相比較
    ，法定刑並未變更，自應適用修正後之規定。核被告所為，
    係犯毒品危害防制條例第4條第2項之販賣第二級毒品罪及第
    3項之販賣第三級毒品罪。其持有第二級毒品甲基安非他命
    、ＭＤＭＡ及第三級毒品愷他命之犯行，分別為高度之販賣
    行為所吸收，均不另論罪。被告販賣之淺綠色藥錠同時含有
    第二級毒品甲基安非他命、第三級毒品Flunitra zepam成分
    ，其一販賣淺綠色藥錠行為同時觸犯販賣第二級毒品罪及販
    賣第三級毒品罪，為想像競合犯，應從較重之販賣第二級毒
    品罪論處，檢察官認係數罪併罰，容有誤會，併予指明。
四、原審以被告罪證明確予以論罪科刑，固非無見。惟查，被告
    係以營利之意思而販入第二級毒品、第三級毒品，已如前述
    ，被告於警詢、檢察官訊問時固供稱其有販賣毒品予10人及
    每日販毒金額約2000元云云，但遍查本案全部卷證，僅得知
    被告以700元販賣K他命二瓶予丙○○，此外，並無證據證明
    被告販賣毒品予何人及所得若干，自應以最有利被告之方式
    計算，被告販賣毒品所得宜認定為700元較當，原審以被告
    販賣毒品應成立連續犯 (詳如後述)，及認定所得為1萬元，
    並未說明其依據為何，尚有未洽。被告上訴否認犯罪，雖無
    理由，然原判決既有可議之處，自屬無可維持，應由本院予
    以撤銷改判。爰審酌被告年輕力壯，不思以正當工作賺取金
    錢，竟意圖營利而販賣毒品，對他人生命、身體健康及社會
    治安危害甚大，再衡扣案之毒品數量非少及其犯罪後猶矢口
    否認之態度等一切情狀，量處如主文第二項所示之刑。
五、扣案如附表一（原判決僅記載為附表，漏繕「一」）編號一
    、二、三所示之物，屬於毒品危害防制條例所列之第二級或
    第三級毒品，且為被告所有，應依同條例第18條第1項前段
    沒收銷燬之；如附表二編號一所示之愷他命三瓶均為第三級
    毒品，其中二瓶為被告販賣予丙○○，丙○○再寄放在證人
    乙○○房間為警查獲，另一瓶為證人乙○○所持有，因已無
    法分辨被告售予丙○○者係何二瓶，且修正後之現行毒品危
    害防制條例第11條之1規定，始禁止一般人擅自持有，本件
    行為當時並未禁止單純持有第三級毒品之行為，愷他命當時
    尚非屬違禁物，就該三瓶愷他命不為沒收或沒收銷燬之宣告
    ；扣案如附表一編號五、六、八、九、十所示之物，均為被
    告所有供販賣毒品所用之物，依毒品危害防制條例第19條第
    1項之規定宣告沒收。至扣案如附表一編號四所示之物，雖
    經檢出第四級毒品之成分，惟修正前毒品危害防制條例僅禁
    止第一級至第三級之毒品之販賣、製造、運輸、轉讓，新修
    正之毒品危害防制條例始增列第四級毒品，並禁止擅自持有
    ，是被告行為時，如附表一編號四所示之物尚非屬毒品危害
    防制條例所稱之毒品，又非違禁物，因查無證據證明與被告
    前開犯行有關，無從為沒收銷燬或沒收之諭知。另扣案如附
    表一編號七、十一所示之物，既非屬違禁物，亦無證據證明
    與被告本件犯行有關，亦不為沒收之宣告。至於被告前開販
    賣毒品所得之財物700元，雖未扣案，仍依毒品危害防制條
    例第19條第 1項之規定宣告沒收，如全部或一部不能沒收時
    ，則以其財產抵償之。
六、公訴意旨另以：被告於前揭時地又販賣毒品予不特定人，因
    認被告亦涉連續違反毒品危害防制條例第4條第2項之販賣第
    二級毒品罪及第 3項之販賣第三級毒品罪嫌，經查，被告於
    警詢、檢察官訊問時固供稱其有販賣毒品予10人，然於法院
    審理時則堅詞除販賣予丙○○外，未販賣毒品予他人等語，
    而本院遍查本案全部卷證，僅查知被告以700元販賣K他命二
    瓶予丙○○，此外，並無證據證明被告販賣毒品予何人，則
    此部分之販賣對象及販賣金額若干，均無從查證，依罪疑惟
    輕原則，即應為有利於被告之認定，此外又查無其他積極證
    據足認被告有此部分犯行，惟公訴人認此部分與前開起訴論
    罪部分具裁判上一罪之連續犯關係，依審判不可分原則，爰
    不另為無罪之諭知，特此敘明。
據上論斷，應依刑事訴訟法第369條第1項前段、第364條、第299
條第1項前段、毒品危害防制條例第4條第2項、第3項、第18條第
1項前段、第19條第1項、刑法第2條第1項前段、第11條前段、第
55條，判決如主文。
本案經檢察官侯千姬到庭執行職務。
中　　華　　民　　國　　94　　年　　10　　月　　27　　日
                  刑事第十七庭審判長法  官　鄭文肅
                                    法  官　施俊堯
                                    法  官　蘇隆惠
以上正本證明與原本無異。
如不服本判決，應於收受送達後十日內向本院提出上訴書狀，其
未敘述上訴之理由者並得於提起上訴後十日內向本院補提理由書
（均須按他造當事人之人數附繕本）。
                                    書記官　周素秋
中　　華　　民　　國　　94　　年　　10　　月　　27　　日
附表一
┌──┬────────┬───────────┬───────────┐
│編號│物品名稱        │數量、重量及成分      │是否宣告沒收或沒收銷燬│
├──┼────────┼───────────┼───────────┤
│一  │淺綠色藥錠      │17顆，總毛重 5.1公克，│屬第二級、第三級毒品，│
│    │（俗稱快樂丸或搖│驗餘4.98公克，檢出第二│應依毒品危害防制條例第│
│    │頭丸）          │級毒品甲基安非他命及第│18條第 1項前段之規定宣│
│    │                │三級毒品Flunitrazepam │告沒收銷燬            │
│    │                │成分                  │                      │
├──┼────────┼───────────┼───────────┤
│二  │粉紅色藥錠      │20顆，總毛重 6.6公克，│屬第二級毒品，應依毒品│
│    │（俗稱快樂丸或搖│驗餘6.48公克，檢出第二│危害防制條例第18條第1 │
│    │頭丸）          │級毒品甲基安非他命成分│項前段之規定宣告沒收銷│
│    │                │                      │燬                    │
├──┼────────┼───────────┼───────────┤
│三  │深綠色藥錠      │1顆，毛重0.1公克，驗餘│同右                  │
│    │（俗稱快樂丸或搖│0.07公克，檢出第二級毒│                      │
│    │頭丸）          │品MDMA成分            │                      │
├──┼────────┼───────────┼───────────┤
│四  │橘色藥錠        │385顆，總毛重 69.3公克│被告行為時，毒品危害防│
│    │（俗稱一粒眠）  │，驗餘69公克，檢出第四│制條例尚未列有第四級毒│
│    │                │級毒品Nimetazepam     │品，查獲時尚非屬於毒品│
│    │                │                      │危害防制條例所稱之毒品│
│    │                │                      │，亦無證據證明與被告前│
│    │                │                      │開犯行有關，爰不為沒收│
│    │                │                      │或沒收銷燬之諭知      │
├──┼────────┼───────────┼───────────┤
│五  │白色藥錠        │72顆，總毛重 10.18公克│被告行為時，毒品危害防│
│    │（俗稱小白板）  │，驗餘9.94公克，檢出第│制條例尚未列有第四級毒│
│    │                │四級毒品Phenobarbital │品，查獲時尚非屬於毒品│
│    │                │                      │危害防制條例所稱之毒品│
│    │                │                      │。惟被告甲○○係將此白│
│    │                │                      │色藥錠（小白板）攪碎摻│
│    │                │                      │於Ｋ他命稀釋後，分售予│
│    │                │                      │不特定人，此白色藥錠為│
│    │                │                      │被告甲○○供販賣第三級│
│    │                │                      │毒品Ｋ他命所用之物，應│
│    │                │                      │依毒品危害防制條例第19│
│    │                │                      │條第1項規定宣告沒收   │
├──┼────────┼───────────┼───────────┤
│六  │白色粉末        │19瓶（其中17瓶總淨重13│屬第三級毒品，惟毒品危│
│    │（愷他命，俗稱Ｋ│.09公克，驗餘13.05公克│害防制條例並未禁止單純│
│    │他命）          │、2瓶總淨重 0.06公克，│持有第三級毒品之行為，│
│    │                │驗餘0.05公克）、2包 （│非屬違禁物，然係被告招│
│    │                │總淨重36.2公克、驗餘淨│健強販賣第三級毒品所用│
│    │                │重 36.18公克），均檢出│之物，爰依同法第19條第│
│    │                │第三級毒品愷他命成分  │1項之規定宣告沒收     │
├──┼────────┼───────────┼───────────┤
│七  │米黃色粉末      │1包，毛重 1.14公克、淨│非屬毒品危害防制條例所│
│    │                │重0.67公克，驗餘淨重0.│稱之毒品，亦無證據證明│
│    │                │06公克，未檢出可疑毒品│與被告甲○○前開犯行有│
│    │                │                      │關或屬於違禁物，爰不為│
│    │                │                      │沒收或沒收銷燬之諭知  │
├──┼────────┼───────────┼───────────┤
│八  │空塑膠瓶        │418個                 │被告甲○○所有供販賣毒│
│    │                │                      │品所用之物，應依毒品危│
│    │                │                      │害防制條例第19條第 1項│
│    │                │                      │規定宣告沒收          │
├──┼────────┼───────────┼───────────┤
│九  │塑膠分裝袋      │152個                 │同右                  │
├──┼────────┼───────────┼───────────┤
│十  │電子秤          │1個                   │同右                  │
├──┼────────┼───────────┼───────────┤
│十一│記事簿          │2本                   │雖為被告甲○○所有，惟│
│    │                │                      │無證據證明與被告前開犯│
│    │                │                      │行有關，不予宣告沒收  │
└──┴────────┴───────────┴───────────┘
附表二
┌──┬────────┬───────────┬───────────┐
│編號│物品名稱        │數量                  │是否宣告沒收或沒收銷燬│
├──┼────────┼───────────┼───────────┤
│一  │愷他命          │3瓶（確實重量不詳）   │均為第三級毒品，其中二│
│    │                │                      │瓶為被告甲○○販賣予黃│
│    │                │                      │俊銘後，再由丙○○寄放│
│    │                │                      │在證人乙○○住處房間內│
│    │                │                      │，另一瓶為證人乙○○所│
│    │                │                      │持有，惟已無法分別哪二│
│    │                │                      │瓶為丙○○向被告甲○○│
│    │                │                      │購得，且愷他命非屬違禁│
│    │                │                      │物，爰不為沒收或沒收銷│
│    │                │                      │燬之諭知              │
├──┼────────┼───────────┼───────────┤
│二  │沾有愷他命香煙  │2支                   │證人乙○○所持有之物，│
│    │                │                      │與被告甲○○之前開犯行│
│    │                │                      │無涉，不為沒收或沒收銷│
│    │                │                      │燬之諭知              │
├──┼────────┼───────────┼───────────┤
│三  │搖頭丸          │2顆                   │同右                  │
├──┼────────┼───────────┼───────────┤
│四  │疑似安眠藥      │5顆                   │同右                  │
│    │                │                      │                      │
└──┴────────┴───────────┴───────────┘
附錄：本判決論罪科刑法條全文
毒品危害防制條例第4條第2項、第3項
製造、運輸、販賣第二級毒品者，處無期徒刑或7年以上有期徒
刑，得併科新臺幣700萬元以下罰金。
製造、運輸、販賣第三級毒品者，處5年以上有期徒刑，得併科
新臺幣500萬元以下罰金。
